【裁判字號】    95,小上,8
【裁判日期】    950221
【裁判案由】    給付管理費
【裁判全文】
臺灣臺中地方法院民事裁定               95年度小上字第8號
上  訴  人  乙○○
被  上訴人  向陽村社區管理委員會
法定代理人  甲○○
上列當事人間請求給付管理費事件，上訴人對於中華民國94年11
月24日本院臺中簡易庭94年度中小字第2673號第一審小額民事判
決提起上訴，本院裁定如下：
    主    文
上訴駁回。
第二審訴訟費用新臺幣壹仟伍佰元由上訴人負擔。
    理    由
一、對於小額程序之第一審裁判之上訴，非以其違背法令為理由
    ，不得為之。其上訴狀內應記載上訴理由，表明：(一)原判決
    所違背之法令及其具體內容。(二)依訴訟資料可認為原判決有
    違背法令之具體事實。民事訴訟法第436條之24第2項、第43
    6條之25 分別定有明文。又所謂判決有違背法令，乃指判決
    不適用法規或適用不當，為同法第 468條所明定，此亦為小
    額事件之上訴程序所準用（民事訴訟法第436條之32第2項參
    照）。而以判決有不適用法規或適用不當為上訴理由時，其
    上訴狀或理由書應有具體之指摘，並揭示該法規之條項或內
    容，若係成文法以外之法則，應揭示該法則之旨趣，倘為司
    法院解釋或最高法院之判例，則應揭示該判解之字號或其內
    容；如依民事訴訟法第 469條所列第1款至第5款事由提起上
    訴時（第6款未準用，參照民事訴訟法第 436條之32第2項規
    定），其上訴狀或理由書應揭示合於該條款之事實，上訴理
    由狀如未依此項方法表明者，即難認為已對原判決之違背法
    令有具體之揭示，其上訴自難認為合法（最高法院71年台上
    字第314號判例要旨參照）。
二、上訴狀內未表明上訴理由者，上訴人應於提起上訴二十日內
    提出理由書於原審法院，未提出者，母庸命其補正；上訴不
    合法者，第二審法院應以裁定駁回之，民事訴訟法第 471條
    第1項、第 444條第1項前段分別定有明文，此於小額事件之
    上訴程序亦準用之（民事訴訟法第436條之32第2項參照）。
    經查：本件上訴人對原審小額訴訟判決提起上訴，所主張「
    原審判決就被上訴人社區於89年5月7日所召開之區分所有權
    人會議是否已踐行公寓大廈管理條例第30條所定之程序？出
    席及參與表決之區分所有權人是否已達法定標準？出席及參
    與表決之區分所有權人是否確於出席紀錄上簽名？等事項均
    未詳予調查，即遽認該次會議合法有效，而為上訴人敗訴之
    判決，其認事用法違背法令」等語，係僅就被上訴人社區89
    年5月7日區分所有權人會議之召開及其決議等事實問題為爭
    執，其雖指稱原審判決之認事用法違背法令，惟並未具體表
    明原審判決有不適用何項法規、適用何項法規不當或民事訴
    訟法第 469條所列第1款至第5款之情形，難認對原審判決之
    如何違背法令已有具體之指摘，且迄今仍未提出表明原審判
    決有違背法令之上訴理由書狀，依首揭說明，其上訴即難認
    為合法，應予駁回。
三、據上論結，依民事訴訟法第436條之32第1項、第2項、第471
    條第1項、第444條第1項、第95條、第78條、第436條之19，
    裁定如主文。
中    華    民    國    95    年    2     月    21    日
              民事第四庭    審判長法  官  洪碧雀
                                  法  官  夏一
                                  法  官  張恩賜
以上正本係照原本作成。
本件裁定不得上訴。
中    華    民    國    95    年    2     月    21    日
                                  書記官  童貴三


司法院資訊處製作；財團法人民間司法改革基金會備份。
